---
title: "Fundamentos"
author: "Lucia Saiz Lapique"
date: "4/2/2020"
output: pdf_document
---

```{r}
library(dplyr)
library(tidyverse)
library(skimr)
library(ggplot2)
library(vcd)
load("C:/Users/Luli/Downloads/easySHARE_rel7_0_0.rda")
data <- easySHARE_rel7_0_0
data <- filter(data, wave == 7 | wave == 6)
```

Seleccionamos 4 variables, y a continuación su explicación en el PDF con la información proporcionada: 

ep005_ Current job situation
“In general, how would you describe your current situation?” is the question behind ep005_.
1: retired
2: employed or self-employed (including working for family business)
3: unemployed
4: permanently sick or disabled
5: homemaker
97: other

ep026_mod Satisfaction with (main) job
The question behind ep026_mod is: “All things considered I am satisfied with my job. Would you say you strongly agree, agree, disagree or strongly disagree?”
1: strongly agree
2: agree
3: disagree
4: strongly disagree

co007_ Household able to make ends meet
The question is: “Thinking of your household's total monthly income, would you say that your household is able to make ends meet...” This variable is taken from the consumption module and not from the imputed variables.
1: with great difficulty
2: with some difficulty
3: fairly easily
4: easily

thinc_m Household net income, imputed
The variable was generated using gv_grossnet for wave 1. For the other waves it is based on the think variable of gv_imputations. In wave 7, it is only filled for respondents with a regular interview (-10 for SHARELIFE respondents of wave7).


female Gender of respondent
female is the “dummy”-style coded gender variable. 0: male; 1: female. For very few respondents gender varies between waves. These are mostly cases that have not been fully checked yet. There is no way to determine the correct information, therefore we coded these respondents’ gender to -3 “implausible value” in all instances.

casp CASP-12 score (Quality of life)
The CASP-12 score measures quality of life and is based on four subscales on control, autonomy, pleasure and self-realization. The CASP score is the sum of these four subscales and ranges from 12 to 48. The items were asked in the drop off questionnaire in wave 1 and then moved into the CAPI from wave 2 onwards. For drop off questionnaires not being filled in by all respondents there is a higher fraction of missing observations in wave 1.


Decidimos reducir la base de datos a las variables que vamos a utilizar en el estudio a continuación. Después, para facilitar el análisis de las relaciones que existen entre las variables objetivo y las seleccionadas, decidimos crear una base de datos nuevas para cada variable elegida, junto con las dos dependientes. 
```{r}
final = select(data, ep005_, ep026_mod, co007_, thinc_m, female, casp)
current_job = select(final, casp, ep005_, female)
satisfaccion = select(final, casp, ep026_mod, female)
fin_mes = select(final, casp, co007_, female)
net_income = select(final, casp, thinc_m, female)
```


## EDA 

Para el tratamiento de las variables, tenemos en cuenta los valores a continuacióm que deseamos eliminar:

Missing codes
Compared to the SHARE main release we recoded the missing values in easySHARE to one of the following (partially new) codes:
-3: “implausible value/suspected wrong” 
-7: “not yet coded”
-9: “not applicable filtered”
-10: “SHARELIFE interview” (only in wave 7)
-11: “regular interview” (only in wave 7)
-12: “don’t know / refusal” 
-13: “not asked in this wave” 
-14: “not asked in this country” 
-15: “no information” 
-16: “no drop-off (information in drop-off in this wave)”

A continuación se decide eliminar todos los campos negativos de las variables en cuestión para que no alteren los resultados del estudio y se comprueba que no haya valores nulos.

```{r}
unique(final$ep005_)
current_job = filter(current_job, ep005_ != -15 & ep005_ != -12)
unique(current_job$ep005_)
table(is.na(current_job))
```

```{r}
unique(final$ep026_mod)
satisfaccion = filter(satisfaccion, ep026_mod != -15 & ep026_mod != -12 & ep026_mod != -10 & ep026_mod != -9)
unique(satisfaccion$ep026_mod)
table(is.na(satisfaccion))
```

```{r}
unique(final$co007_)
fin_mes = filter(fin_mes, co007_ != -15 & co007_ != -12)
unique(fin_mes$co007_)
table(is.na(fin_mes))
```

```{r}
net_income = filter(net_income, thinc_m > 0)
table(is.na(net_income))
```

Renombramos las categorias de las variables cualitativas y el nombre de cada variable para facilitar su uso en el estudio de posibles relaciones existentes. 

```{r}
names(final) <- c("Current_Job", "Satisfaction", "End_month", "Net_Income", "Gender", "CASP")
names(current_job) <- c("CASP","Current_Job", "Gender")
names(satisfaccion) <- c("CASP","Satisfaction", "Gender")
names(net_income) <- c("CASP","Net_Income", "Gender")
names(fin_mes) <- c("CASP","End_month", "Gender")
```

```{r}
current_job$Gender <- factor(x = current_job$Gender, levels = c(0,1), labels = c("Hombre", "Mujer"))
satisfaccion$Gender <- factor(x = satisfaccion$Gender, levels = c(0,1), labels = c("Hombre", "Mujer"))
net_income$Gender <- factor(x = net_income$Gender, levels = c(0,1), labels = c("Hombre", "Mujer"))
fin_mes$Gender <- factor(x = fin_mes$Gender, levels = c(0,1), labels = c("Hombre", "Mujer"))
```

```{r}
fin_mes$End_month <- factor(x = fin_mes$End_month, levels = c(1,2,3,4), labels = c("Mucha_Dificultad","Algo_dificultad","Bastante_facilidad","Facilmente"))

current_job$Current_Job <- factor(x = current_job$Current_Job, levels = c(1,2,3,4,5,97), labels = c("retirado","empleado","no_empleado","discapacitado","trabajo_hogar","otro"))

satisfaccion$Satisfaction<-factor(x= satisfaccion$Satisfaction, levels = c(1,2,3, 4), labels = c("Muy_de_acuerdo","De_acuerdo","desacuerdo","Muy_desacuerdo"))
```


## Relaciones de variables con CASP

```{r}
summary(net_income$Net_Income)
sd(net_income$Net_Income)
```

```{r}
hist(net_income$CASP, breaks = 50, main = "Distribución de variable CASP", xlab = "Calidad de Vida")
hist(net_income$Net_Income, breaks = 50, main = "Distribución de Salario Neto", xlab = "Ingresos")
```

no es paramétrica = no sigue una distribución normal

Prueba de normalidad de las variables:
```{r}
ks.test(x = net_income$CASP, "pnorm", mean(net_income$CASP), sd(net_income$CASP))
```

```{r}
ks.test(x = net_income$Net_Income, "pnorm", mean(net_income$Net_Income), sd(net_income$Net_Income))
```

Hipotesis nula: que hay normalidad. Es inferior a 0.05, con lo cual se rechaza la hipotesis nula asi que no sigue una distribución normal en ninguno de los casos

```{r}
cor(net_income$CASP, net_income$Net_Income, method = "spearman")
cor.test(net_income$CASP, net_income$Net_Income, method = "spearman")
```
Existe relación estadísticamente significativa entre las variables del 0.356, y sabemos que es relevante porque el p-valor es muy pequeño y, por tanto, se rechaza la hipótesis nula. 


No hay evidencias de homogeneidad de varianzas. Tenemos que irnos al test en caso de no paramétrico porque la variable numérica no sirve una distribución normal. El levene test no es necesario porq eso ya lo sabiamos de antes. Ejecutamos el test de kruskal para estudiar la significancia en diferencia de medias de las categrías que componen las variables cualitativas. 

```{r}
kruskal.test(CASP ~ as.factor(Satisfaction), data = satisfaccion)
```
El test encuentra significancia en la diferencia de al menos dos grupos.

```{r}
pairwise.wilcox.test(x = satisfaccion$CASP, g = satisfaccion$Satisfaction, p.adjust.method = "bonferroni" )
```
Hay diferencias significativas entre todos los grupos excepto con el grupo tres y el cuatro



```{r}
kruskal.test(CASP ~ as.factor(End_month), data = fin_mes)
```
El test encuentra significancia en la diferencia de al menos dos grupos.

```{r}
pairwise.wilcox.test(x = fin_mes$CASP, g = fin_mes$End_month, p.adjust.method = "bonferroni" )
```
Hay diferencias significativas entre todos los grupos


```{r}
kruskal.test(CASP ~ as.factor(Current_Job), data = current_job)
```
El test encuentra significancia en la diferencia de al menos dos grupos. Para calcular entre cuantos hay verdaderamente, ejecutamos el test de pairwise wilcox.

```{r}
pairwise.wilcox.test(x = current_job$CASP, g = current_job$Current_Job, p.adjust.method = "bonferroni" )
```
No existen diferencias significativas entre trabajo en el hogar, no empleados y otros (especialmente entre otro y trabajo en el hogar)


## Relaciones de variables con el género

```{r}
## t.test para las dicotomicas cuando la numerica sigue una distribucion normal. En este caso no es asi, usamos un U de mann whitney 
wilcox.test(Net_Income ~ Gender, data = net_income)
```
Hay diferencia de medias entre los grupos, pues rechazamos la hipotesis nula que establece que no existe diferencias entre ellas. No es causalidad, simplemente están relacionadas. No se puede asegurar que una cosa dependa de la otra.


Tabla de contingencia en el ejercicio tres (categoricas con categoricas), chi cuadrado para ver si las diferencias son significativas. 

```{r}
tabla <- table(satisfaccion$Gender, satisfaccion$Satisfaction)
tabla
```
Test de chi squared
```{r}
chi1 <- chisq.test(tabla)
chi1
```
H0: Independencia. H1: Dependencia. Aceptamos la hipótesis nula, asi que existe independiencia entre las variables. 

```{r}
chi1$stdres
```
Residuos tipificados dentro del rando de -1,96 y 1,96; no hay sobrerrepresentacion de ningún caso. 


```{r}
tabla2 <- table(fin_mes$Gender, fin_mes$End_month)
tabla2
```

```{r}
chi2 <- chisq.test(tabla2)
chi2
```
Es estadísticamente significativo
```{r}
library(vcd)
assocstats(tabla2)
```
Fuerza de asociacion es muy baja porque es menor que 0.3 y muy cercana a 0. Hay q mirar el v de cramer

```{r}
chi2$stdres
```
Sobrerepresentacion de mujeres en el 1 y es estadisticamente significativo porq es mayor q 1.96


Tabla de contingencia de la tercera variable cualitativa
```{r}
tabla3 <- table(current_job$Gender, current_job$Current_Job)
tabla3
```

Test chi-cuadrado
```{r}
chi3 <- chisq.test(tabla3)
chi3
```
Existe relación estadísticamente significativa

```{r}
library(vcd)
assocstats(tabla3)
```
La fuerza de relación es más alta que las anteriores; casi 0.3. 


```{r}
chi3$stdres
```
residuos tipificados
Proporciones distintas significativas entre un grupo y otro.

