---
title: "Agrupacion Parte 2"
author: "Lucia Saiz Lapique"
date: "16/1/2020"
output: pdf_document
---

### AGRUPACIÓN

¿Que clientes nos traen más rentabilidad y qué porcentaje de cancelación tienen?
Las cancelaciones que nos hagan los clientes que aporten mayor rentabilidad genera más pérdidas que un cliente que haga una cancelación de low-cost. Lo que queremos es utilizar este analisis para evitar que clientes de rentabilidad alta para el hotel cancelen. 

```{r}
# cargamos las librerias necesarias
library(readr)
library(skimr)
library(dplyr)
library(tidyverse)
library(corrplot) # correlaciones
library(PerformanceAnalytics) # clusters
library(Rtsne) # cluster grafico
library(colorspace) # cluster
library(dendextend) # dendograma que al final no hemos hecho
```

```{r}
datos <- read_csv("Datos_Finales.csv") # cargamos la base de datos final
agrup_datos <- select(datos, -c(IsCanceled, DiferenciasReserva)) # borramos las variables especificas de prediccion
```

Factorizamos todos los datos para calcular las distancias
```{r}
agrup_datos$Meal <- as.factor(agrup_datos$Meal)
agrup_datos$Country <- as.factor(agrup_datos$Country)
agrup_datos$MarketSegment <- as.factor(agrup_datos$MarketSegment)
agrup_datos$DepositType <- as.factor(agrup_datos$DepositType)
agrup_datos$CustomerType <- as.factor(agrup_datos$CustomerType)
agrup_datos$RequiredCarParkingSpaces <- as.factor(agrup_datos$RequiredCarParkingSpaces)
agrup_datos$TotalOfSpecialRequests <- as.factor(agrup_datos$TotalOfSpecialRequests)
agrup_datos$ReservationStatus <- as.factor(agrup_datos$ReservationStatus)
agrup_datos$MotivoViaje <- as.factor(agrup_datos$MotivoViaje)
agrup_datos$Repetir <- as.factor(agrup_datos$Repetir)
agrup_datos$Findes <- as.factor(agrup_datos$Findes)
agrup_datos$ArrivalDate <- as.factor(agrup_datos$ArrivalDate)
```

El año 2016 es el más representativo, ya que para el resto de los años no tenemos datos de todos los meses.
```{r}
# vemos con cuantos datos contamos de cada año para elegir la muestra
sum(H1$ArrivalDateYear == 2015)
sum(H1$ArrivalDateYear == 2016)
sum(H1$ArrivalDateYear == 2017)
```

Creamos una variable year para reducir la muestra a las observaciones del año 2016 
```{r}
agrup_datos$year <- str_sub(agrup_datos$ArrivalDate, 1, 4)
agrup_datos$year <- as.factor(agrup_datos$year)
```

```{r}
muestra <- filter(agrup_datos, year == 2016)
```

Separamos numericas y categoricas para escalar las numericas
```{r}
numericas <- scale(muestra[, !sapply(muestra, is.factor)])
categoricas <- muestra[, sapply(muestra, is.factor)]
```

Volvemos a unir la base de datos una vez tipificadas las variables numéricas
```{r}
muestra <- cbind(numericas, categoricas)
```

Distancias Gower: 
Lanzamos el modelo para calcular las distancias de gower, que nos interesan porque tienen en cuenta las distancias entre variables numéricasy también las categóricas
```{r}
library(cluster)
gower_dist <- daisy(muestra, 
                    metric = "gower")
 
```

Creamos la matriz de distancias
```{r}
gower_mat <- as.matrix(gower_dist)
```

```{r}
sil_width <- c(NA)

for(i in 2:15){
  pam_fit <- pam(gower_dist,  # calculamos el pam explicado en el informe
                 diss = TRUE,
                 k = i)  # la i la introducimos nosotros
  sil_width[i] <- pam_fit$silinfo$avg.width
}
```

Con el grafico a continuación, obtenemos el numero optimo de clusters
```{r}
plot(1:15, sil_width,  
     xlab = "Number of clusters", xaxt = 'n',
     ylab = "Silhouette Width")
axis(1, at = seq(1, 15, by = 1), las = 2)
lines(1:15, sil_width)
```

```{r}
pam_fit <- pam(gower_dist, diss = TRUE, k = 9) # lanzamos pam con el numero de clusters optimo (9)
pam_results <- muestra %>% # sobre la muestra
  mutate(cluster = pam_fit$clustering) %>% # con el fit
  group_by(cluster) %>%   # para que nos agrupe segun el cluster q salga
  do(the_summary = summary(.))
pam_results$the_summary  # resultados de caracteristicas por clusters
```

```{r}
tsne_obj <- Rtsne::Rtsne(gower_dist, is_distance = TRUE)  # para hacer el grafico

tsne_data <- tsne_obj$Y %>%
  data.frame() %>%
  setNames(c("X", "Y")) %>%
  mutate(cluster = factor(pam_fit$clustering)) 

ggplot(aes(x = X, y = Y), data = tsne_data) +  # cluster finales, visualmente
  geom_point(aes(color = cluster)) # cada color de los puntos es un cluster distinto
```

No eclust porque solo deja con numericas y no se obtiene una representacion real de nuestros grupos

CARACTERISTICAS CLUSTERS
```{r}
muestra$grupo <- pam_fit$cluster  # nueva variable para calcular las caracteristicas
```

```{r}
Mode <- function(x) {  # formula para calcular la moda, ya que no existe funcion para ello
  ux <- unique(x)
  ux[which.max(tabulate(match(x, ux)))]  
}
```


```{r}
modas <- muestra %>%  # con la base de datos de muestra
  group_by(grupo) %>% # agrupando por los clusters desde la nueva funcion
   dplyr::summarize(IsRepeatedGuest = Mode(IsRepeatedGuest),
                   ADR = round(mean(ADR),2), # media del ADR
                   TotalDias = Mode(TotalDias), # moda del numero de noches
                   TotalPersonas = Mode(TotalPersonas), # moda del numero total de personas por reserva
                   Anticipacion_reserva = round(mean(Anticipacion_reserva),2), # media de la anticipacion
                   Meal = Mode(Meal), # moda de todas las variables categoricas
                   ReservationStatus = Mode(ReservationStatus),
                   Country = Mode(Country),
                   MarketSegment = Mode(MarketSegment),
                   DepositType = Mode(DepositType),
                   CustomerType = Mode(CustomerType),
                   RequiredCarParkingSpaces = Mode(RequiredCarParkingSpaces),
                   MotivoViaje = Mode(MotivoViaje),
                   Repetir = Mode(Repetir),
                   Country = Mode(Country),
                   Findes = Mode(Findes)
                   
  )
modas
```


